【裁判字號】    98,事聲,82
【裁判日期】    980731
【裁判案由】    聲明異議
【裁判全文】
臺灣板橋地方法院民事裁定              98年度事聲字第82號
聲  請  人
即  債權人  國泰世華商業銀行股份有限公司
法定代理人  甲○○
代  理  人  丙○○
相  對  人
即  債務人  乙○○
上列聲請人對於本院司法事務官於民國98年4 月15日所為之97年
度執消債更字第106號裁定聲明異議，本院裁定如下：
    主  文
異議駁回。
    理  由
一、本件異議意旨略以：債務人平均月收入新臺幣（下同）49,0
    00元，以每月33,000元為更生方案清償金，然債務人償債能
    力取決於其工作年限，而相對人年僅36歲，其可勞動期間至
    少尚有29年（以行政院勞委會公布之強制退休年齡為65歲為
    依據），故其有能力延長繳款期限為8 年即96期，且堪認債
    務人未來應有更豐厚之償債能力。並且債務人債務高達5,55
    1,207 元，現其償還成數只有46.04%，對於債權人損失甚大
    ，若債務人清償年限延長至8 年，對債務人並無困難，債權
    人亦能減少損失，爰聲明異議，請求廢棄原裁定。
二、按債務人有薪資、執行業務所得或其他固定收入，法院認更
    生方案之條件公允者，得不經債權人會議可決，逕依債務人
    之聲請或依職權以裁定認可更生方案。消費者債務清理條例
    第64條第1項定有明文。
三、經查：
  (一)本件債務人聲請更生，前經本院以97年度消債更字第57號民
    事裁定開始更生程序在案，有上開裁定在卷可參，而相對人
    確有薪資收入及受薪情形，亦有安泰銀行交易往來對帳單、
    臺北市私立薇閣小學聘書及薪資所得通知單在卷足憑。
  (二)原裁定以債務人每月為一期，每期清償33,000元，分72期清
    償，另每年3月增加給付一期3萬元，清償總金額為2,556,00
    0 元，清償成數為46.04%；而債務人每月實際領得之薪資平
    均約為49,000元，扣除每月償還各債權人之33,000元及5,00
    0元之孝親費，僅餘11,000 元，與行政院主計處所公告之97
    年度臺北縣之最低生活費10,792元相差無幾，且債務人每年
    領取之年終獎金亦已另增一期清償，故債務人所提更生方案
    核屬公允、適當、可行。本院司法事務官復調查債務人之更
    生方案並無消費者債務清理條例第63條所定不應認可更生方
    案之消極事由，乃逕依同條例第64條第1 項裁定予以認可債
    務人所提更生方案，經核並無不合。
四、按本條例第64條第3 項之規定，法院逕行裁定認可更生方案
    前，應將更生方案之內容及監督人或債務人依本條例第49條
    規定所提債務人之財產及收入狀況報告書通知債權人，並使
    債權人有陳述意見之機會。惟債權人所為之陳述，僅供法院
    判斷是否逕行裁定認可更生方案之參考，並無拘束法院之效
    力，同條項立法理由意旨參照，合先敘明。又按更生方案之
    最終清償期，自認可更生方案裁定確定之翌日起不得逾6 年
    ，同條例第53條第2項第3款定有明文。雖同條款但書規定，
    但有特別情事者，得延長為8年。然此延長為8年之立法目的
    乃在顧及債務人之清償能力，避免更生方案訂定之最終清償
    期過短，致債務人每期應給付之金額過高而無力履行，始規
    定有延長之必要（參見本條款之立法理由），是本條款之目
    的在將原為6 年之清償額，由債務人自己於其所提更生方案
    平攤為8年給付，非謂增加2年之給付額，更非謂法院有權命
    將更生方案之履行期限強制延長為8 年，此由消費者債務清
    理條例施行細則第27條規定「債務人提出之更生方案最終清
    償期逾6年者，應表明無法於6年內清償之特別情事」亦可得
    而知，從而，聲請人主張履行期限應延長為8 年乙節，難認
    正當，故聲請人聲明異議意旨，非有理由，應予駁回。
五、爰依民事訴訟法第240條之4第3項裁定如主文。
中    華    民    國    98    年    7     月    31    日
                  民事第三庭    法  官  徐玉玲
以上正本證明與原本無異。
如不服本裁定，應於裁定送達後10日內，以書狀向本院提出抗告
，並繳納抗告費新臺幣1,000元
中    華    民    國    98    年    7     月    31    日
                                書記官  陳靜怡


司法院資訊處製作；財團法人民間司法改革基金會備份。
